【裁判字號】    88,易,4494
【裁判日期】    890103
【裁判案由】    詐欺
【裁判全文】
臺灣板橋地方法院刑事判決                        八十八年度易字第四四九四號
    公  訴  人  臺灣板橋地方法院檢察署檢察官
    被      告  丙○○
右列被告因詐欺案件，經檢察官提起公訴（八十八年度偵字第八二五七號），本院判
決如左：
    主  文
丙○○共同連續意圖為自己不法之所有，以詐術使人將本人之物交付，處拘役伍拾日
。
    事  實
一、丙○○（原名簡昌隆）與友人陳武雄（另案由本院審理）共同在臺北市○○路○
    段六一號，經營「豐膳園川菜小吃店」，明知渠等財務困難均無支付貨款能力，
    竟基於共同意圖為自己不法所有之概括犯意之聯絡，於民國八十五年九月間，向
    甲○○有限公司（下稱甲○○公司）先後數次訂購計新臺幣（下同）六萬三千二
    百元之煙酒，並由丙○○簽發其已拒絕往來之支票，佯稱支應貨款，致甲○○公
    司陷於錯誤而依約交貨，嗣屆期不獲兌現後，復改簽發陳武雄之支票支應，致甲
    ○○公司又陸續交付計二百零四十二元之煙酒，惟屆期亦不兌現，丙○○、陳武
    雄二人復均避不出面處理，甲○○公司始知受騙。
二、案經甲○○公司訴請台灣板橋地方法院檢察署檢察官偵查起訴。
    理  由
一、訊據被告丙○○矢口否認有何詐欺犯行，辯稱：上開餐館係陳武雄負責，伊僅偶
    而過去幫忙打雜，又伊雖曾借票予陳武雄週轉，但係基於朋友情誼，且陳武雄保
    證屆期票款會處理，伊方才借票，嗣伊知悉陳武雄未付票款後，亦已還款，伊無
    詐欺云云。然查，右揭事實，業據告訴人公司之代表人乙○○於偵查中指訴綦詳
    ，核與共同被告陳武雄供述之情節大致相符，並有支票、退票理由單及送貨單在
    卷可稽，徵諸告訴人公司所留客戶資料表上，明確記載被告丙○○係系爭餐館之
    經理，並為連絡人，是被告當非僅係偶而幫忙打雜之人自明，否則為何與其連絡
    ，又如何連絡，況被告個人支票早於八十四年十一月二十四日即拒絕往來，其原
    經營之萬隆小客車租賃有限公司支票亦早於同年十月十三日即拒絕往來，有臺北
    市票據交換所之函文可憑，被告並因此涉訟，其無支付票款能力自明，卻將之交
    予亦無還款能力之陳武雄，用以展延廠商請款時間，而此事實，復均據其所是認
    ，則其當有施用詐術，使人誤判渠等債信之可言，被告嗣雖與告訴人達成和解，
    犯後態度良好，惟此終係審酌是否宣告緩刑之問題，自難憑此事後因素，認被告
    未涉犯詐欺罪行，是被告所辯，顯係避重就輕之詞，犯行洵堪認定。
二、核被告丙○○所為，係犯刑法第三百三十九條第一項之詐欺取財罪嫌。被告與陳
    武雄就上開犯行，有犯意聯絡行為分擔，應論以共同正犯。又渠等先後數次詐欺
    犯行，時間緊接，構成要件相同，顯係基於概括犯意所為，應論以連續犯一罪，
    並加重其刑。
三、據上論斷，應依刑事訴訟法第二百九十九條第一項前段，刑法第二十八條、第五
    十六條、第三百三十九條第一項、罰金罰鍰提高標準條例第一項前段，判決如主
    文。
本案經檢察官郭永發到庭執行職務
中      華      民      國      八十九      年    一    月      三      日
                                      臺灣板橋地方法院刑事第六庭
                                          法  官    曾  正  龍
右正本證明與原本無異。
如不服本判決，應於判決送達後十日內向本院提出上訴狀 。
                                          書記官    吳  玉  華
中      華      民      國      八十九      年    一    月    三十一    日
附錄本案所犯法條全文
刑法第三百三十九條
意圖為自己或第三人不法之所有，以詐術使人將本人或第三人之物交付者，處五年以
下有期徒刑、拘役或科或併科一千元以下罰金。
以前項方法得財產上不法之利益或使第三人得之者，亦同。
前二項之未遂犯罰之。


司法院資訊處製作；財團法人民間司法改革基金會備份。
